臺灣高等法院刑事裁定
111年度抗字第1751號
抗  告  人
即  受刑人  吳登軒




上列抗告人因聲請定其應執行刑案件，不服臺灣桃園地方法院中
華民國111年10月12日裁定（111年度聲字第2825號），提起抗告
，本院裁定如下：
    主  文
抗告駁回。                                             
    理  由
一、本件檢察官聲請就抗告人即受刑人吳登軒所犯原裁定附表所
    示之罪定應執行刑，原法院裁定以抗告人前因犯附表編號1
    至2所示之罪刑，經原法院以裁定定應執行有期徒刑1年1月
    確定。又因犯如附表編號3、4所示之罪，經原法院判決判處
    如附表編號3、4所示之刑確定。抗告人所犯如附表編號1至2
    所示之罪刑曾定應執行刑，已不得易科罰金。檢察官以原法
    院為犯罪事實最後判決之法院，聲請就上開4罪定其應執行
    刑，核屬正當。審酌受刑人所犯如附表所示各罪之罪質差異
    、時間差距、犯罪情形及受刑人請求從輕定刑及自述家庭狀
    況（見聲2825卷第29頁）等節，兼顧刑罰衡平之要求及矯正
    受刑人之目的等一切情狀，定其應執行刑有期徒刑2年10月
    。
二、抗告意旨略以：參照刑法第51條、最高法院97年台抗字第51
    3號裁定、本院98年抗字第634號裁定之意旨，及按實施新法
    以來各法院對其他罪犯所判之例，如：有5次販賣毒品行為
    ，合計被判刑75月，定應執行刑18年6月至19年；有犯強盜
    案6件，被判刑共33年，定應執行刑6年6月；有犯恐嚇與詐
    欺等罪共116件，其中有恐嚇取財7次各被判刑6月，詐欺罪1
    09次，各判刑3月，定應執行刑為3年4月。另最高法院98年
    台上字第6192號判決對27次詐欺行為30年7月，定應執行刑
    為4年。臺灣基隆地方法院有犯竊盜案件38件，計被判刑12
    年8月，定應執行刑3年。本院有被判處132年8月者定執行刑
    8年。臺灣臺中地方法院有詐欺罪被判刑3年7月，定應執行
    刑為1年10月；有被判刑11年8月，定應執行刑4年8月。臺灣
    南投地方法院有毒品案6件共被判刑3年3月，定應執行刑為1
    年10月；被判刑3年7月定應執行刑2年。請予抗告人一個公
    理、公平、從新從輕且最有利之裁定云云。
三、按數罪併罰之定應執行之刑，係出於刑罰經濟與責罰相當之
    考量，為一種特別量刑過程，相較於刑法第57條所定科刑時
    應審酌事項係對一般犯罪行為之裁量，為定應執行刑之宣告
    ，乃對犯罪行為人本身及所犯各罪之總檢視，除應考量行為
    人所犯數罪反應出之人格特性，並應權衡審酌行為人之責任
    與整體刑法目的及相關刑事政策，在量刑權之法律拘束性原
    則下，依刑法第51條第5款規定，採限制加重原則，以宣告
    各刑中之最長期為下限，各刑合併之刑期為上限，但最長不
    得逾30年，資為量刑裁量權之外部界限，並應受法秩序理念
    規範之比例原則、平等原則、責罰相當原則、重複評價禁止
    原則等裁量權之內部抽象價值要求界限之支配，以使輕重得
    宜，罰當其責，俾符合法律授與裁量權之目的，以區別數罪
    併罰與單純數罪之不同，兼顧刑罰衡平原則。是個案裁量判
    斷，除非有全然喪失權衡意義或其裁量行使顯然有違比例、
    平等原則之裁量權濫用情形，即不得任意指其為違法（最高
    法院100年度台抗字第653號裁定要旨參照）。
四、本件抗告人所犯如原裁定附表所示之罪，先後經臺灣苗栗地
    方法院、臺灣屏東地方法院、臺灣臺中地方法院及臺灣桃園
    地方法院判處如原裁定附表所示之刑，均分別確定在案，有
    各該判決書及本院被告前案紀錄表在卷可憑，原法院函詢抗
    告人之意見，經回覆表示因自己交到壞朋友，也剛好疫情關
    係才跟著去做詐欺，現在家裡還有一個2個月大的小孩，懇
    請法院能從輕定刑云云（見聲2825卷第29頁），原法院審酌
    如原裁定理由所載各事由後，定其應執行刑為有期徒刑2年1
    0月，經核適法且妥當。至於抗告人所舉本院及其他法院定
    應執行刑之例，經核各受刑人及所犯各罪，背景均不相同，
    本院不受拘束。本件抗告為無理由，應予駁回。
據上論斷，應依刑事訴訟法第412條，裁定如主文。
中　　華　　民　　國　　111 　年　　11　　月　　25　　日
　　　　　　　　　刑事第九庭    審判長法　官  潘翠雪
　　　　　　　　　　　　　　　　　    法　官  陳俞婷
　　　　　　　　　　　　　　　　　    法　官  陳筱珮
以上正本證明與原本無異。
如不服本裁定，應於收受送達後5日內向本院提出再抗告狀。
                                      書記官  董佳貞
中　　華　　民　　國　　111 　年　　11　　月　　25　　日